Minutes et répertoires du notaire Louis Claude LAISNÉ, 13 août 1794 - 21 janvier 1804 (étude XXVIII)
Archives nationales
- Répertoire(s) de Louis Claude LAISNÉ, 13 août 1794 - 1803; MC/RE/XXVIII/12 - MC/RE/XXVIII/14
  - Répertoire. an XI, vendémiaire - 1803, 2 vendémiaire an XI (24 septembre 1802) - 1803; MC/RE/XXVIII/14
    - Inventaire après décès: Venet, Armand-Pierre. Commissaire des guerres (ancien). Lions-Saint-Paul (rue des), n° 17, 12 janvier 1803
    - Inventaire après décès: Avrelet, Henry. Faubourg-Saint-Antoine (rue du), n° 48, 14 janvier 1803
    - Inventaire après décès: Brou, Jacques-Marie; Miraut, Marie-Louise (son épouse). Picpus (rue de), n° 7, 27 nivôse an XI (17 janvier 1803)
    - Inventaire après décès: Langlois, Marie-Marguerite. Coquillot, François (épouse). Roquette (rue de la), n° 77 bis, 21 janvier 1803
    - Inventaire après décès: Robert, Pierre. Fruitier. Saint-Antoine (rue), n° 187, 2 février 1803
    - Inventaire après décès: Doucet, François. Rentier. Geoffroy-Lasnier (rue), n° 41, 2 février 1803
    - Inventaire après décès: Boitel, Jean-Baptiste. Vins (marchand commissionnaire de). Fossés-Saint-Bernard (rue des), n° 4, 7 février 1803
    - Inventaire après décès: Chiboust, Jean-François. Epicier (ancien marchand). Montreuil (rue de), n° 30, 7 février 1803
    - Inventaire après décès: Henne, Marie-Claude. Bertot, Philippe (épouse). Menuisier. Faubourg-Saint-Antoine (rue du), n° 36, 17 février 1803
    - Inventaire après décès: Duprez, Marie-Geneviève. Campagne, Jean (veuve). Roquette (rue de la), n° 9, 2 ventôse an XI (21 février 1803)
    - Inventaire après décès: Batard, Pierre. Bercy (rue de), n° 3, 25 février 1803
    - Inventaire après décès: Moreau, Françoise. Batard, Pierre (épouse). Bercy (rue de), n° 3, 25 février 1803
    - Inventaire après décès: Chapon, Sieur. Charonne (rue de), n° 53, 28 février 1803
    - Inventaire après décès: Chapon, Dame. Charonne (rue de), n° 53, 28 février 1803
    - Inventaire après décès: Pudepiece, Antoine-Nicolas. Sainte-Marguerite (rue), n° 20, 5 mars 1803
    - Inventaire après décès: Desetuves, Louis-Pia. Propriétaire. Harlay (rue de), n° 756, 8 mars 1803
    - Inventaire après décès: Roche, Jean-Baptiste. Doré (rue), n° 568, 14 mars 1803
    - Inventaire après décès: Rogier, Marguerite. Roche, Jean-Baptiste (épouse). Doré (rue), n° 568, 14 mars 1803
    - Inventaire après décès: Sollier, Charles; Maille, Marie-Louise. Saint-Antoine (porte), n° 2, 19 mars 1803
    - Inventaire après décès: Desmazes, Louis. Sculpteur. Saint-Antoine (rue), n° 18, 19 mars 1803
    - Inventaire après décès: Louis, Pierre-Vincent. Nourrisseur de bestiaux. Reuilly (rue de), n° 8, 26 mars 1803
    - Inventaire après décès: Chatenay, François. Vins (marchand de). Neuve-Saint-Martin (rue), n° 40, 31 mars 1803
    - Inventaire après décès: Baron, Pierre. Boucher (marchand). Aligre (rue d'), n° 18, 31 mars 1803
    - Inventaire après décès: Francois, Jeanne. Lenoir, Antoine (épouse). Faubourg-Saint-Antoine (rue du), n° 205, 2 avril 1803
    - Inventaire après décès: Galland, Antoine-Gabriel. Horloger. Saint-Antoine (rue), n° 291, 5 avril 1803
    - Inventaire après décès: Barbier, Agnès. Schewerdfeger, Jean-Ferdinand-Joseph (épouse). Ebéniste. Culture-Saint-Gervais (rue de la), n° 444, 5 avril 1803
    - Inventaire après décès: Gatelet, Jean-Edme. Toiseur. Saint-Louis (rue), Fraternité (rue de la), 24 avril 1803
    - Inventaire après décès: Carrichon, Jean-Baptiste. Négociant. Turenne (rue de), n° 602, 28 avril 1803
    - Inventaire après décès: Roux, Marie-Ursule. Nottaire, [FURCY-NOTTAIRE]-Charles-Nicolas (épouse). Eperonnier. Saint-Antoine (rue), n° 33, 5 mai 1803
    - Inventaire après décès: Billiard, Marie-Geneviève. Coiple, Fraçois-Julien (épouse). Lenoir (rue), n° 7, 10 mai 1803
    - Inventaire après décès: Blonde, Marie-Catherine. Gillan, Nicolas (épouse). Jarente (rue de), n° 64, 11 mai 1803
    - Inventaire après décès: Gerbeau, Jean-Louis. Saint-Martin (rue), 12 mai 1803
    - Inventaire après décès: Perret, Jean. Boulanger. Saint-Nicolas (rue), n° 16, 13 mai 1803
    - Inventaire après décès: Mellier, Jean-Nicolas. Carrosses (loueur de). Chaussée des-Minimes (rue de la), n° 152, 13 mai 1803
    - Inventaire après décès: Hericourt, Marie. Saint-Merry (cloître), 14 mai 1803
    - Inventaire après décès: Lesaulnier, Thomas. Picpus (rue de), n° 30, 16 mai 1803
    - Inventaire après décès: Lagouas, Bernard dit Jacouline. Egout (rue de l'), n° 609, 21 mai 1803
    - Inventaire après décès: Joublin, Joseph. Bois (ancien marchand de). Fossés-du-Temple (rue des), n° 60, 28 mai 1803
    - Inventaire après décès: Fillon, Didier. Peignes (fabricant de). Saint-Martin (rue), n° 69, 1er juin 1803
    - Inventaire après décès: Obron, Catherine-Bernard-Rosalie. Chardon, Laurent (épouse). Juiverie (rue de la), n° 23, 1er juin 1803
    - Inventaire après décès: Guillemelle, Charles-Jacques. Charpentier (maître). Vieilles-Tuileries (rue des), n° 115, 6 juin 1803
    - Inventaire après décès: Soupireau, Nicolas. Faubourg-Saint-Antoine (rue du), n° 152, 10 juin 1803
    - Inventaire après décès: Dumont, Jeanne. Michel (épouse)., 14 juin 1803
    - Inventaire après décès: Joannis, Marie-Catherine-Henriette. Dejean, Louis-François (épouse). Verneuil (rue de), n° 781, 29 juin 1803
    - Inventaire après décès: Rousseau, François-Pierre. Agent d'affaires. Foin-Saint-Jacques (rue du), 1er juillet 1803
    - Inventaire après décès: Lecreps, Jeanne-Françoise. Letoffe, François-Edme (épouse). Verrerie (rue de la), n° 12, 5 juillet 1803
    - Inventaire après décès: Lamouche, Marie-Geneviève. Hosty, Ambroise (veuve). Vieille-du-Temple (rue), n° 104, 6 juillet 1803
    - Inventaire après décès: Louis, Clément. Employé. Saint-Dominique (rue), n° 238, 15 juillet 1803
    - Inventaire après décès: Auger, David. Mercier (marchand). Faubourg-Saint-Antoine (rue du), n° 10, 19 juillet 1803
    - Inventaire après décès: Rendu, Paul. Perruquier. Tisseranderie (rue de la), n° 102, 20 juillet 1803
    - Inventaire après décès: Parant, Honorine-Geneviève. Bonnemain, Pierre-Antoine (épouse). Versine (rue de la), n° 47, 27 juillet 1803
    - Inventaire après décès: Remy, Pierre. Epicier. Reuilly (rue de), n° 37, 3 août 1803
    - Inventaire après décès: Bourlon, Louis-Nicolas. Bois (ancien marchand de). Lenoir (rue), n° 25, 6 août 1803
    - Inventaire après décès: Foullon, Jean-Baptiste-Antoine-Maxime. Ebéniste. Saint-Louis (cour), 8 août 1803
    - Inventaire après décès: Soulliot, Geneviève-Sophie. Gandolphe, Pierre-Joseph (épouse). Bois (marchand de). Saint-Louis (rue), n° 75, Fraternité (rue de la), 12 août 1803
    - Inventaire après décès: Macquart, Jean-Baptiste. Vosges (place des), n° 286, 17 août 1803
    - Inventaire après décès: Viffry, Marie-Anne. Reignier, Edme-Nicolas (épouse). Blancs-Manteaux (rue des), n° 39, 19 août 1803
    - Inventaire après décès: Desneux, Marie-Louise. Poiree, Antoine (épouse). Bercy (rue de), 19 août 1803
    - Inventaire après décès: Vitry, Marie-Geneviève-Antoinette. Delepine, Mathieu (épouse). Faubourg-Saint-Antoine (rue du), n° 62, 22 août 1803
    - Inventaire après décès: Lefievre, Pierre. Vins (marchand de). Faubourg-Saint-Antoine (rue du), n° 113, 25 août 1803
    - Inventaire après décès: Delacroix, Eloy. Tonnelier. Mortellerie (rue de la), n° 23, 27 août 1803
    - Inventaire après décès: Audollent, Nicolas-Jean; Decan, Marie-Anne-Augustine. Cerisaie (rue de la), n° 80, 1er septembre 1803
    - Inventaire après décès: Doucet, Claude. Nourrisseur de bestiaux. Faubourg-Saint-Antoine (rue du), n° 167, 7 septembre 1803
    - Inventaire après décès: Debonnes, Hippolyte. Marbrier (compagnon). Charenton (rue de), n° 15, 12 septembre 1803
    - Inventaire après décès: Thirion, François-Firmin. Faubourg-Saint-Antoine (rue du), n° 248, 19 septembre 1803
    - Inventaire après décès: Duhamel, Jean-Baptiste., 24 septembre 1803
    - Inventaire après décès: Boudou, Thomas-Antoine., 4 octobre 1803
    - Inventaire après décès: Tricotel, Alexandre-Roch., 4 octobre 1803
    - Inventaire après décès: Robert, Jeanne-Baptiste. Morel, Louis-Nicolas (épouse)., 8 octobre 1803
    - Inventaire après décès: Quentin, Pierre., 13 octobre 1803
    - Inventaire après décès: Neel, DESPAR-Jacques-Laurent., 14 octobre 1803
    - Inventaire après décès: Dulac, Sébastien., 15 octobre 1803
    - Inventaire après décès: Miraut, Marie-Jeanne-Geneviève. Becquet, Louis-Victor-Edouard (veuve); Nante, J. (veuve)., 18 octobre 1803
    - Inventaire après décès: Beaufils, Sébastien., 22 octobre 1803
    - Inventaire après décès: Bert, Michel., 3 brumaire an XII (26 octobre 1803)
    - Inventaire après décès: Campagne, Jean., 31 octobre 1803
    - Inventaire après décès: Dusseau, René., 4 novembre 1803
    - Inventaire après décès: Duval, Marie-Ursule. Valle, Nicolas-Flavy (épouse); Hemmery, François-Xavier (veuve)., 8 novembre 1803
    - Inventaire après décès: Lejemptel, Guillaume., 16 novembre 1803
    - Inventaire après décès: Becquet, (veuve)., 17 novembre 1803
    - Inventaire après décès: Thirouin, Philippe-Auguste., 24 novembre 1803
    - Inventaire après décès: Sorant, Georges. Rouyer, Catherine (épouse de); Parot, Adélaïde (veuve de)., 25 novembre 1803
    - Inventaire après décès: Poulain, Louise-Angélique. Mirault, Antoine (épouse)., 15 décembre 1803
    - Inventaire après décès: Thomas, Alexandre., 16 décembre 1803
    - Inventaire après décès: Toussaint, Etienne., 17 décembre 1803
    - Inventaire après décès: Villenfin, Marie-Catherine. Briolle, Nicolas-Jean (épouse)., 21 décembre 1803
    - Inventaire après décès: Demest, Jeanne., 22 décembre 1803
    - Inventaire après décès: Bilbault, Marie-Louise-Françoise. Mattler, Michel-Joseph (épouse)., 23 décembre 1803
    - Inventaire après décès: Taveau, François., 26 décembre 1803